最高法院刑事判決　　　　　　　　　　　　　　　八十八年度台上字第五六六○號
　　上　訴　人　甲○○
右上訴人因違反懲治走私條例案件，不服台灣高等法院中華民國八十八年七月二十日
第二審判決（八十八年度上訴字第一九四三號，起訴案號：台灣台北地方法院檢察署
八十八年度偵字第三一五四號），提起上訴，本院判決如左：
    主  文
上訴駁回。
    理  由
按刑事訴訟法第三百七十七條規定，上訴於第三審法院，非以判決違背法令為理由，
不得為之。是提起第三審上訴，應以原判決違背法令為理由，係屬法定要件。如果上
訴理由狀並未依據卷內訴訟資料，具體指摘原判決不適用何種法則或如何適用不當，
或所指摘原判決違法情事，顯與法律規定得為第三審上訴理由之違法情形，不相適合
時，均應認其上訴為違背法律上之程式，予以駁回。本件上訴人甲○○上訴意旨略稱
：(一)、上訴人係運送業，依託運行規對託運物內容並無檢查之權，且既是違法走私物
品託運人當無告知可能，又係以木箱封裝，無法自外觀看察得知，加以上訴人僅是回
頭車臨時順路載運獲取新台幣（下同）六千元之運費，在在足證上訴人確不知託運物
為走私之洋煙，主觀上並無違法之認識，否則價值高達二百五十萬元，代價必不只六
千元，原判決認上訴人係明知，顯有悖於經驗、論理法則之違法。(二)、案發當時係夜
間凌晨視線不明，又有其他車輛駛在前，上訴人因此不知警方攔檢，否則必加足馬力
逃逸，當不致於行至下一路口等號誌時為警攔下，又託運物品係以木箱封裝，無法自
外觀看察得知，凡此傳訊查獲之警員即可查明，原審未予傳訊，自有應於審判期日調
查之證據而未予調查之違法云云。
惟查，原判決綜核上訴人坦承載運扣案之走私未稅洋煙為警攔檢查獲，扣案之「大衛
杜夫」牌洋菸二百十一箱，財政部基隆關稅局函等證據，並說明上訴人否認知悉所運
送為走私洋煙云云無可採信，乃認定上訴人駕駛大貨車經營運送業，於民國八十八年
一月二十五日夜間駕駛該車在宜蘭縣蘇澳港附近，明知綽號「阿猴」之成年男子（約
五十歲），託交運送之「大衛杜夫」牌洋煙二百十一箱（每箱五十條、每條十包）完
稅價二百五十三萬七千六百六十五元，係私運進口之管制物品，仍基於與「阿猴」者
之犯意聯絡，裝載後由蘇澳出發沿北宜公路運送前往指定之台中市○○○○道，於次
日三時許，在台北縣新店市○○路、北宜路為警攔檢查獲等情，因而維持第一審論處
上訴人共同運送私運管制物品進口逾公告數額之走私物品罪刑，駁回上訴人在第二審
之上訴，其採證認事，從形式上觀察，並無違背法令之情形。且查：原判決已說明價
值達二百五十三萬餘元之洋煙，豈有可能係為不熟識之人運送，又裝運貨物之時間費
時三個半小時左右，上訴人在場何能謂不知裝運者為何種貨物？乃認上訴人所辯不知
所運送者係走私之未稅洋煙不足採，其所為認定並無悖於經驗法則及論理法則，上訴
意旨仍執前詞否認其係知情犯罪，無非係對原判決已說明之事項重為爭執，又上訴人
為警攔檢查獲情形及所運送之物品是否以木箱封裝等均不足以推翻原判決所為上訴人
明知之認定，已無調查之必要性，且上訴人於原審均稱無證據請求調查，未表明尚應
調查何項證據（原審卷第十五頁背面、二十七頁），原審未傳訊查獲員警予以調查，
上訴意旨在法律審之本院，始爭執原審未傳訊調查，亦非適法之第三審上訴理由；至
原判決認洋煙屬「懲治走私條例公告管制物品項目及其數額」丙項之管制物品，亦無
上訴意旨所指之適用法律違誤可言，綜上，上訴意旨俱不足據以辨認原判決已具備違
背法令之形式，其上訴違背法律上之程式，應予以駁回。
據上論結，應依刑事訴訟法第三百九十五條前段，判決如主文。
中      華      民      國    八十八    年      十      月      七      日
                              最高法院刑事第二庭
                                  審判長法官  莊  來  成
                                        法官  呂  潮  澤
                                        法官  謝  俊  雄
                                        法官  白  文  漳
                                        法官  蘇  振  堂
      右正本證明與原本無異
                                              書  記  官
中      華      民      國    八十八    年      十      月     十三     日
